【裁判字號】    89,再易,8
【裁判日期】    890308
【裁判案由】    給付租金等
【裁判全文】
臺灣高雄地方法院民事裁定  八十九年度再易字第八號
    再審原告    甲○○
    再審被告    高雄市政府
    法定代理人  乙○○
右當事人間請求給付租金事件，再審原告對於民國八十八年十二月十日本院八十七年
度簡上字第二八二號第二審確定判決提起再審之訴，本院裁定如左：
    主      文
再審原告之訴駁回。
再審訴訟費用由再審原告負擔。
    理      由
一、查再審之訴，必須主張原確定判決有民事訴訟法第四百九十六條或第四百九十七
    條之情形，以為其再審理由者，始為合法。而再審之訴不合法者，法院應以裁定
    駁回之，同法第五百零二條第一項定有明文。另按對本院確定判決提起再審之訴
    ，應以有民事訴訟法第四百九十六條第一項各款之原因為限，此項原因即再審理
    由，必須於訴狀中表明之（見同法第五百零一條第一項第四款規定），否則其訴
    即屬不合法，本院毋庸命其補正，逕以裁定駁回之。再審原告向本院提出之再審
    訴狀，僅云原確定判決有不備理由，及未斟酌其所提出之證據之違法情形，並未
    表明任何法定再審原因，依上開說明，顯難認其再審之訴為合法；確定判決，除
    有法定情形得以再審之訴聲明不服外，當事人不得更以該確定判決之當否為爭執
    ，若無上述法定情形，憑空指摘原確定判決事實錯誤或審理疏漏，不問以何程式
    聲明不服，均為法所不許；再審理由，必須指明確定裁定有如何合於法定再審理
    由之具體情事，始為相當，若僅泛言有何條款之再審理由，無具體之情事者，尚
    難謂已合法表明再審事由，最高法院七十年度台再字第三十五號、二十年抗字第
    七一二號判例、六十四年台聲字第七十六號、六十九年台聲字第一二三六號、七
    十三年台聲字第三七七號判例意旨可供參照。
二、本件再審原告主張：
  (一)再審原告與其鄰居蔡保雄之承租條件完全相同，惟蔡保雄享有依「五塊厝專案
      」優待方式計算租金，再審原告卻無法與蔡保雄享有同樣計算租金之方式，有
      違租稅公平原則。而再審原告於前審提出所有人證、物證及認定要件，足以證
      明再審原告應享有「五塊厝專案」之資格，惟前審竟認再審原告不具「五塊厝
      專案」之資格，況再審被告之訴訟代理人在前審已陳明：審計部似有因處理不
      當而受處分之苦衷，並多次承諾自今以後再審原告可享有「五塊厝專案」之優
      惠，惟因再審原告於枉法期間損失太大而無法接受，並要求自發覺日起即八十
      二年二月二十九日起算。
  (二)前審法院法官劉建利審理時，對人證、物證及各要件審問非常清楚，惟於八十
      八年八月底更換對案情不甚瞭解之法官朱玲瑤，嗣由庭長陳真真組成之合議庭
      簡單詢問就草率做出與事實相反之判決，再審原告乃聲請本件再審。再審原告
      於八十九年一月十四日聲請閱卷，於八十九年一月二十五日經貴院通知前往閱
      卷時，發覺前審書記官之筆錄記載太少，似有隱瞞或抽走之嫌疑等語。
三、經查：本件再審原告不服本院高雄簡易庭八十七年度雄簡字第七七四號判決提起
    上訴，經本院於八十八年十二月十日以八十七年度簡上字第二八二號判決命再審
    原告應給付再審被告二十萬一千二百六十七元，嗣再審原告對於本院八十七年度
    簡上字第二八二號確定判決不服提起本件再審之訴，而再審原告提出再審訴狀之
    理由、內容，並未表明本院八十七年度簡上第二八二號確定判決有何法定再審原
    因，再審原告僅指摘原確定判決認定事實當否為爭執，揆諸首開說明，尚難謂再
    審原告已合法表明再審之理由，衡諸上開法條規定及最高法院判例意旨，其聲請
    本件再審為不合法，應予駁回。
四、依民事訴訟法第五百零二條第一項、第九十五條、第七十八條，裁定如主文。
中      華      民      國    八十九    年      三      月       八     日
                              臺灣高雄地方法院民事第五庭
~B審判長法官  鄭月霞
~B法      官  管安露
~B法      官  張桂美
右為正本係照原本作成。
本裁定不得抗告。
中      華      民      國    八十九    年      三      月       八     日
~B法院書記官  楊銘仁


司法院資訊處製作；財團法人民間司法改革基金會備份。
